【裁判字號】    90,上訴,1450
【裁判日期】    901022
【裁判案由】    毒品危害防制條例
【裁判全文】
臺灣高等法院臺中分院刑事判決                    九十年度上訴字第一四五號
    上  訴  人  臺灣彰化地方法院檢察署檢察官
    被      告  丁○○
    指定辯護人  本院公設辯護人  甲○○
右上訴人因毒品危害防制條例案件，不服臺灣彰化地方法院九十年度訴字第三七三號
中華民國九十年六月二十二日第一審判決（起訴案號：臺灣彰化地方法院檢察署八十
九年度偵字第七三六九號），提起上訴，本院判決如左：
      主  文
原判決撤銷。
丁○○連續施用第一級毒品，處有期徒刑壹年肆月，扣案之第一級毒品海洛因十九包
（淨重二十六‧四九公克，純度百分之三十二‧三八，純質淨重八‧五八公克）沒收
銷燬，包裝塑膠袋拾玖個及香菸柒支沒收。又販賣第二級毒品，處有期徒刑參年柒月
，扣案之第二級毒品甲基安非他命十七包 (淨重八十四‧七○公克 )沒收銷燬，包裝
塑膠袋拾柒個及空塑膠空袋壹包暨新台幣伍百元均沒收，如全部或一部不能沒收時，
追徵其價額或以其財產抵償之。主刑部分應執行有期徒刑肆年捌月。
      事  實
一、丁○○前曾於民國（下同）八十八年間因施用毒品案件，經本院以八十八年毒聲
    字第四五九號裁定送觀察、勒戒，因無施用毒品傾向，經台灣彰化地方法院檢察
    署檢察官於八十八年二月二十三日，以八十八年度偵字第一六七三號不起訴處分
    確定，嗣再因施用毒品案件，因有施用毒品傾向，經台灣臺南地方法院檢察署檢
    察官以八十八年度營偵字第一四八六號聲請簡易處刑，並經台灣臺南地方法院以
    八十八年度南簡字第一０七四號判處有期徒刑三月，如易科罰金以三百元折算一
    日確定（尚未執行完畢），嗣經八十八年戒執一字七五二號執行強制戒治，台灣
    臺南地方法院再以八十九年度毒聲字第九四三號停止戒治；且停止戒治交付保護
    管束期間為自八十九年三月二十九日起至八十九年十月十七日止；詎丁○○竟基
    於施用第一級毒品海洛因之概犯意，自八十九年六月間某日起至同年九月二十八
    日許止，在彰化縣和美鎮○○路一六○號及同縣其他不詳處所，以將海洛因摻入
    香煙內再點火施用之方式，連續施用第一級毒品海洛因多次 (一天約施用十二次
     )，另又意圖營利，於八十九年九月十四日下午七時三十分許，在上開彰化縣和
    美鎮○○路一六○號販賣新台幣 (下同 )五百元之第二級毒品甲基安非他命予丙
    ○○ (起訴書誤載為安非他命 )，丙○○於同月十八日再至上址欲向丁○○購買
    ，因丁○○缺貨而作罷，嗣於八十九年九月二十八日下午七時許，在彰化縣和美
    鎮○○路一六０號為警查獲，並扣得其所有之海洛因十九包（淨重二十六‧四九
    公克，包裝重五‧七六公公克，純度百分之三十二‧三八，純質淨重八‧五八公
    克）、欲供施用海洛因使用之香菸七支及兼供販賣之第二級毒品甲基安非他命十
    七包(淨重八十四‧七○公克，包裝重七‧六九公克)暨兼供販賣第二級毒品甲基
    安他命使用之塑膠空袋壹包。
二、案經彰化縣警察局彰化分局報請台灣彰化地方法院檢察署檢察官偵查起訴。
      理  由
一、訊據被告丁○○雖坦承施用第一級毒品海洛因及扣案之物品除研磨機外為其所有
    之事實，然矢口否認有販賣第二級毒品甲基安非他命之情事，經查被告於警訊及
    及原審中迭供承有施用第一級毒品海洛因之情事，並有被告所有之第一級毒品海
    洛因十九包及供被告施用海洛因使用之香菸七支扣案可稽，而該十九包海洛因經
    送請法務部調查局鑑定結果確係第一級毒品海洛因（淨重二十六‧四九公克，包
    裝重五‧七六公公克，純度百分之三十二‧三八，純質淨重八‧五八公克），有
    法務部調查局八九 (陸 )一字第八九一七九七二七號函在卷可按，參以被告有多
    次施用毒品前科，有台灣高等法院被告全國前案紀錄表在卷可查，被告此部分自
    白與事實相符，應可採信，又被告前於八十八年間因施用毒品，經原審法院裁定
    送觀察、勒戒，因無施用毒品傾向，經台灣彰化地方法院檢察署檢察官不起訴處
    分確定，同年間再因施用毒品案件，因有施用毒品傾向，經台灣台南地方法院以
    八十八年度毒聲字第三一七五號裁定強治戒治，八十八年度南簡字第一０七四號
    判處有期徒刑三月，台灣台南地方法院再以八十九年度毒聲字第九四三號裁定停
    止戒治付保護管束及八十九年度毒聲字第一七七二號裁定撤銷停止戒治，有台灣
    彰化地方法院檢察署刑案資料查註紀錄表及上開台灣高等法院被告全國前案紀鍰
    表在卷可憑，被告三犯施用毒品之事證臻為明確，殊堪認定，次查被告販賣第二
    級毒品甲基安非他命之事實業據證人丙○○於警訊中坦承不諱 (詳警訊筆錄 )，
    並有證人即承辦警員張耀明於本院調查中證述：丙○○筆錄係出於他的自由意志
    ，並沒有強暴脅迫的情形，也是他帶同我們至現場查獲的等語 (詳本院九十年九
    月五日筆錄 )，復有證人檢送當日製作筆錄之錄音紀錄在卷可考，核其內容與筆
    錄所載相符，並無恐嚇脅迫情事，自堪採信，被告於警訊時供承與證人丙○○間
    並無仇怨，若無此事實，於此重罪證人丙○○當無妄加誣攀之理，嗣證人丙○○
    於原審中證述：我講沒有，可是警察硬要我說有跟他 (指被告 )買等語，於本院
    調查中證述：是警察說如果我不這樣說要打我，是警察叫我這樣說的等語，核與
    上開警訊所述及錄音紀錄不合，顯係事後迴護之詞，尚難據為有利被告之認定，
    再查證人丙○○確有施用毒品前科，有台灣高等法院被告全國前案紀錄表在卷可
    查，又第二級毒品安非他命價格甚高，被告與證人丙○○間非至親好友，當無無
    償或未獲利而轉讓之理，末再查扣案之十七包安非他命經送請法務部調查局檢驗
    結果，確係第二級毒品甲基安非他命 (淨重八十四‧七○公克，包裝重七‧六九
    公克 )，有法務部調查局九十陸一字第九○○五四四四七號函在卷可按，核扣案
    之第二級毒品甲基安非他命數量甚大，且已裝於塑膠袋內 (夾鏈袋 )，當非僅供
    被告施用，應兼供販售，復有被告所有兼供販賣第二級毒品甲基安非他命使用之
    塑膠空袋一包在卷可資佐證，事證已臻明確，被告所辯與客觀事實不合，顯係脫
    卸之詞，不足採信，其販賣第二級毒品甲基安非他命之犯行亦堪認定。
二、核被告所為，係犯毒品危害防制條例第十條第一項之施用第一級毒品罪及第四條
    第二項之販賣第二級毒品罪，被告持有第一級毒品海洛因及第二級毒品安非他命
    之低度行為，分別為施用第一級毒品及販賣第二級毒品之高度行為所吸收，均不
    另論科，公訴人雖僅就起訴被告持有第一級毒品海洛因，因施用部分與起訴之持
    有部分間有高低度之吸收關係，為起訴效力所及，本院自得審理，被告先後多次
    施用第一級毒品, 所為時間緊接，犯構成要件相同之罪，顯係基於概括犯意反覆
    為之，為連續犯，依刑法第五十六條規定論以一罪，並加重其刑，所犯上開二罪
    間，犯意個別，罪名互異，應分論併罰，再被告僅販賣一次五百元之第二級毒品
    安非他命與證人丙○○，所為情輕法重，縱科以最低度刑尤嫌過重，客觀上顯可
    憫恕，此部分爰依刑法第五十九條規定酌減其刑，原審就被告施用第一級毒品部
    分論罪科刑固非無見，惟於理由內記載其持有第二級毒品甲基安非他命之低度行
    為，應為施用第二級毒品之高度行為所吸收，另扣案之七支香菸經檢驗結果並無
    毒品反應，有上開法務部調查局九十 (陸 )一字第九○○五四四四七號函在卷可
    按，原審諭知沒收銷燬，尚有未洽，就販賣第二級毒品部分，原審未予詳細勾稽
    ，遽為無罪之諭知，亦有未當，檢察官以原審判決不當為由上訴有理由，應由本
    院將其撤銷改判，爰審酌被告已有施用毒品前科仍不知悔改，意圖不法利益販賣
    第二級毒品甲基安非他命，施用第一級毒品海洛因之期間、次數及販賣第二級毒
    品甲基安非他命對社會之危害甚大，然僅一次，所得僅五百元，情節輕微暨犯罪
    後之態度等一切情狀，分別量處如主文第二項所示之刑，並定其應執行刑。扣案
    之海洛因十九包（淨重二十六‧四九公克，純度百分之三十二‧三八，純質淨重
    八‧五八公克）及第二級毒品甲基安非他命十七包 (淨重八十四‧七○公克，包
    裝重七‧六九公克)，依法宣告沒收銷燬，包裝塑膠袋十九個 (海洛因)及十七個
     (甲基安非他命 )係被告所有供犯罪使用之物，另香菸七支係被告所有供施用第
    一級毒品海洛因使用之物，空塑膠空袋一包係被告所有兼供販賣第二級毒品甲基
    安非他命使用之物，分別依刑法第三十八條第一項第二款及毒品危害防制條例第
    十九條第一項宣告沒收，被告販賣第二級毒品甲基安非他命所得五百元，依法宣
    告沒收，如全部或一部不能沒收時，以其財產抵償之。至其餘扣案物品酒精、酒
    精燈、點火噴槍係被告所有供施用第二級毒品甲基安非他命使用，糖粉亦非供販
    售第二級毒品甲基安非他命或摻入香菸內施用第一級毒品海洛因使用，咸與本件
    被告所犯之罪無，其中研磨機被告且否認係其所有，爰不予宣告沒收。
三、據上論斷，應依刑事訴訟法第三百六十九條第一項前段、第三百六十四條、第二
    百九十九條第一項前段、毒品危害防制條例第十條第一項、第四條第二項、第十
    八條第一項前段、第十九條第一項、刑法第十一條前段、第五十六條、第五十九
    條、第五十一條第五款、第三十八條第一項第二款，判決如主文。
本案經檢察官乙○○到庭執行職務。
中      華      民      國      九十    年      十      月      二十二  日
                                臺灣高等法院臺中分院刑事第九庭
                                      審判長法  官  陳  筱  珮
                                            法  官  古  金  男
                                            法  官  康  應  龍
右正本證明與原本無異。
如不服本判決應於收受送達後十日內向本院提出上訴書狀，其未敘述上訴之理由者並
得於提起上訴後十日內向本院補提理由書（均須按他造當事人之人數附繕本）。
                                            書記官  黃  薰  慧
中      華      民      國      九十    年      十      月      二十四  日
                                                                        Ａ


司法院資訊處製作；財團法人民間司法改革基金會備份。
